el: Μέθοδος απογείωσης/εκτόξευσης τηλεκατευθυνόμενου αεροπλάνου: Εκτόξευση με καταπέλτη/bungee; Εκτόξευση με το χέρι; Απογείωση από διάδρομο/έδαφος; VTOL / υποβοηθούμενη απογείωση; Απογείωση από νερό (υδροπλάνο); Άλλο
sk-SK: Metóda vzletu/vypustenia diaľkovo ovládaného lietadla: Katapult/štart pomocou lana; Štart z ruky; Vzlet z dráhy/zeme; VTOL/asistovaný vzlet; Vzlet z vody (hydroplán); Iné
da: Metode til start af RC-fly: Katapult-/elastikstart; Kastes med hånden; Start fra landingsbane/jorden; VTOL/assisteret start; Start fra vandet (vandfly); Andet
lt-LT: RC lėktuvo pakilimo / paleidimo metodas: Katapultos / guminio lyno paleidimas; Paleidimas iš rankos; Kilimas nuo pakilimo tako / žemės; VTOL / palaikomasis kilimas; Kilimas nuo vandens (vandens lėktuvas); Kitas
pl: Metoda startu/Launch samolotu RC: Wyrzutnia/katapulta (bungee); Wyrzut z ręki; Start z ziemi/pasa startowego; VTOL / start wspomagany; Start z wody (wodnosamolot); Inne
sl-SI: Metoda vzleta/Launch RC letala: Katapult/vzlet z elastiko; Ročni met; Vzlet z vzletno-pristajalne steze/tal; VTOL/asistirani vzlet; Vzlet z vode (vodno letalo); Drugo
hr-HR: Metoda polijetanja/pokretanja RC aviona: Katapult/bungee lansiranje; Ručno lansiranje; Uzlijetanje s piste/tla; VTOL/potpomognuto uzlijetanje; Uzlijetanje s vode (hidroavion); Ostalo
nb: Metode for avgang/lansering av radiostyrt fly: Katapult-/strikkutskyting; Håndutkast; Start fra rullebane/bakke; VTOL / assistert start; Start fra vann (sjøfly); Annet
ro-RO: Metoda de decolare/lansare unui avion RC: Lansare cu catapultă/coardă elastică; Lansare manuală; Decolare de pe pistă/sol; VTOL/decolare asistată; Decolare de pe apă (hidroavion); Altele
th: วิธีการขึ้นบิน/ปล่อยเครื่องบินบังคับวิทยุ: ปล่อยด้วยเครื่องเหวี่ยง/บันจี้; ปล่อยด้วยมือ; นำขึ้นจากรันเวย์/พื้นดิน; นำขึ้นแบบ VTOL/มีระบบช่วยนำขึ้น; นำขึ้นจากน้ำ (เครื่องบินน้ำ); อื่นๆ
pt-PT: Método de descolagem/lançamento do avião de controlo remoto: Lançamento por catapulta/elástico; Lançamento manual; Descolagem em pista/terra; VTOL/descolagem assistida; Descolagem na água (hidroavião); Outro
zh-CN: 遥控飞机起飞/发射方式: 弹射/橡筋起飞; 手抛起飞; 跑道/地面起飞; 垂直起降/辅助起飞; 水上起飞（浮筒飞机）; 其他
vi: Phương pháp cất cánh/phóng máy bay RC: Phóng bằng máy phóng/dây bungee; Phóng bằng tay; Cất cánh từ đường băng/mặt đất; VTOL/Cất cánh có hỗ trợ; Cất cánh trên mặt nước (thủy phi cơ); Khác
hu: RC repülő felszállási/indítási módja : Katapultos/gumiköteles indítás; Kézi indítás; Kifutópályás/földi felszállás; VTOL/rásegítéses felszállás; Vízről való felszállás (vízigép); Egyéb
nl: RC-vliegtuig start-/lanceermethode: Katapult-/bungee-lancering; Handlancering; Baan-/grondopstijging; VTOL/ondersteund opstijgen; Wateropstijging (watervliegtuig); Overig
de: Startmethode des RC-Flugzeugs: Katapult-/Bungee-Start; Handstart; Start-/Bodenstart; VTOL/Unterstützter Start; Wasserstart (Wasserflugzeug); Sonstige
cs: Způsob vzletu/startu RC letadla: Vzlet katapultem / gumovým lanem; Vzlet z ruky; Vzlet ze země/dráhy; VTOL / asistovaný vzlet; Vzlet z vody (hydroplán); Ostatní
ru: Способ взлета или запуска радиоуправляемого самолета: Запуск с катапульты/резинки; Запуск с руки; Взлет с взлетно-посадочной полосы/земли; Вертикальный взлет/взлет с поддержкой; Взлет с воды (гидросамолет); Другое
es: Método de despegue o lanzamiento del avión a control remoto: Lanzamiento con catapulta/goma elástica; Lanzamiento manual; Despegue desde pista/suelo; VTOL/Despegue asistido; Despegue en el agua (hidroavión); Otro
fr: Mode de décollage ou de lancement de l’avion radiocommandé: Lancement par catapulte/élastique; Lancement manuel; Décollage sur piste/au sol; ADAV/décollage assisté; Décollage sur l’eau (hydravion); Autre
en: RC plane takeoff/launch method: Catapult/bungee launch; Hand launch; Runway/ground takeoff; VTOL/assisted takeoff; Water takeoff (float plane); Other
bg-BG: Метод на излитане/стартиране на RC самолет: Изстрелване с катапулт/бънджи; Пускане от ръка; Излитане от писта/земя; VTOL (вертикално излитане)/асистирано излитане; Излитане от вода (хидроплан); Други
ko: RC 비행기 이륙/발사 방법: 투석기/번지 론치; 핸드 론치; 활주로/지면 이륙; VTOL/보조 이륙; 수상 이륙(플로트 플레인); 기타
it: Metodo di decollo/lancio di un aeromodello radiocomandato: Lancio con catapulta/bungee; Lancio a mano; Decollo da pista/terra; VTOL/Decollo assistito; Decollo dall'acqua (idrovolante); Altro
pt-BR: RC avião decolagem/lançamento método: Lançamento por catapulta/bungee; Lançamento manual; Decolagem em pista/solo; VTOL/decolagem assistida; Decolagem na água (hidroavião); Outros
fi: Kauko-ohjattavan lentokoneen lentoonlähtö-/laukaisutapa: Katapultti-/kuminauhalaukaisu; Käsilaukaisu; Nousu kiitotieltä/maasta; VTOL / avustettu nousu; Vesinousu (vesilentokone); Muu
tr: RC uçağın kalkış/fırlatma yöntemi: Mancınık/bungee kalkışı; Elden fırlatma; Pist/yerden kalkış; VTOL/destekli kalkış; Sudan kalkış (deniz uçağı); Diğer
sv: RC-flygplan – startmetod: Katapult-/gummibandsuppskjutning; Handkast; Start från bana/mark; VTOL/assisterad start; Vattenstart (sjöflygplan); Övrigt
ja: RC飛行機の離陸／Launch方法: カタパルト/バンジーローンチ; ハンドローンチ; 滑走路/地上離陸; VTOL/補助離陸; 水上離陸 (フロート水上機); その他
zh-TW: 遙控飛機起飛/發射方式: 彈射/高空彈跳發射; 手擲起飛; 跑道/地面起飛; 垂直起降/輔助起飛; 水上起飛 (水上飛機); 其他